【裁判字號】    99,易,1102
【裁判日期】    991112
【裁判案由】    詐欺等
【裁判全文】
臺灣彰化地方法院刑事判決              99年度易字第1102號
公  訴  人  臺灣彰化地方法院檢察署檢察官
被      告  乙○○ 35歲民.
選任辯護人  陳青來律師
上列被告因詐欺等案件，經檢察官提起公訴（99年度偵字第9523
號），本院改依簡式審判程序判決如下：
    主  文
乙○○攜帶兇器竊盜，處有期徒刑陸月，如易科罰金，以新臺幣
壹仟元折算壹日，扣案之力大牌超級小刀、斜口鉗各壹支，均沒
收之；又意圖為自己不法之所有，以詐術使人將本人之物交付，
處有期徒刑貳月，如易科罰金，以新臺幣壹仟元折算壹日。應執
行有期徒刑陸月，如易科罰金，以新臺幣壹仟元折算壹日。緩刑
參年，並向公庫支付新臺幣伍萬元，扣案之力大牌超級小刀、斜
口鉗各壹支，均沒收之。
    事  實
一、乙○○基於意圖為自己不法所有之竊盜接續犯意，於民國99
    年10月11日19時40分許，攜帶其所有、客觀上足以對人之生
    命、身體造成危險而可作為凶器使用之力大牌超級小刀（整
    支鐵製，總長度12公分，刀刃部分長約5公分，刀刃處銳利
    ，外觀新穎）、斜口鉗（總長度約16公分，前端為鐵製，約
    4.5公分，後端為把手，外覆塑膠，前端銳利、厚重，外觀
    新穎）各1支，至位在彰化縣埔心鄉○○路319號之「大潤發
    員林店」，先以斜口鉗拆除賣場內adidas長袖外套之標籤，
    並將該件外套穿在身上，再穿其所有之綠色外套為掩飾竊取
    得手，又接續徒手撕掉S-power行動電話電池之標籤，逕自
    將該電池放入其褲子左口袋，再以上開小刀割掉強特多效燃
    油系統清潔劑之標籤，將該瓶清潔劑置入其外套口袋，均竊
    取得手。另基於意圖為自己不法所有詐欺犯意，將SAMPO 牌
    螺旋燈泡（價值新臺幣178元）及FP牌電子式螺旋燈泡（價
    值新臺幣52元）自包裝盒取出後，互相掉換包裝盒，並佯裝
    購買FP牌電子式螺旋燈泡，持往收銀台結帳，使收銀台櫃員
    陷於錯誤，誤認係較低價之FP牌電子式螺旋燈泡予以結帳；
    適因賣場安管人員甲○○發現乙○○形跡可疑，乃全程監視
    ，待乙○○結帳完畢，即予攔阻並報警究辦，當場扣得被告
    所有、持以用來竊取上開物品之力大牌超級小刀、斜口鉗各
    1支及其所竊取之物品，而查悉上情。
二、案經彰化縣警察局溪湖分局報請臺灣彰化地方法院檢察署檢
    察官偵查起訴。
理  由
一、按除被告所犯為死刑、無期徒刑、最輕本刑為3 年以上有期
    徒刑之罪或高等法院管轄第1 審案件者外，於刑事訴訟法第
    273 條第1 項程序進行中，被告先就被訴事實為有罪之陳述
    時，審判長得告知被告簡式審判程序之旨，並聽取當事人、
    代理人、辯護人及輔佐人之意見後，裁定進行簡式審判程序
    ；除簡式審判程序及簡易程序案件外，第1 審應行合議審判
    ，刑事訴訟法第273 條之1 第1 項、第284 條之1 分別定有
    明文。本件被告乙○○所犯係死刑、無期徒刑、最輕本刑為
    3 年以上有期徒刑或高等法院管轄第1審案件以外之罪，並
    於本院行準備程序時就被訴事實為有罪之陳述，本院合議庭
    依前揭規定，經評議結果，裁定改由受命法官獨任行簡式審
    判程序，先予敘明。
二、上揭犯罪事實，業據被告乙○○迭於警、偵訊及本院行準備
    程序與審理時均坦承不諱，核與證人甲○○於警詢時證述之
    情節大致相符，復有搜索扣押筆錄、贓物認領保管單、送貨
    單影本各1紙、蒐證照片14張附卷可稽，另有扣案之力大牌
    超級小刀、斜口鉗各1支可資佐證，足認被告之自白確與事
    實相符，是其前揭對於竊盜及詐欺之犯行均堪認定，皆應依
    法予以論科。
三、按刑法第321 條第1 項第3 款之攜帶兇器竊盜罪，係以行為
    人攜帶兇器竊盜為其加重條件，此所謂兇器，其種類並無限
    制，凡客觀上足對人之生命、身體、安全構成威脅，具有危
    險性之兇器均屬之，且祇須行竊時攜帶此種具有危險性之兇
    器為已足，並不以攜帶之初有行兇之意圖為必要（最高法院
    79年台上字第5253號判例意旨可參）。查本件被告持以行竊
    所用之小刀、斜口鉗各1支，均係金屬製品，質地堅硬，外
    觀銳利、新穎，如以之攻擊人之身體，將對人之生命、身體
    、安全構成威脅，在客觀上顯然具有危險性，應屬兇器無訛
    。是核被告所為，分別係犯刑法第321條第1項第3款之加重
    竊盜罪、同法第339條第1項之詐欺取財罪。又被告在同一地
    點，於短暫之時間內，接連竊取被害人「大潤發員林店」放
    置於架上之adidas長袖外套、S-power行動電話電池、強特
    多效燃油系統清潔劑各1件，係基於同一為自己不法所有之
    意圖所為，且侵害法益相同，則在行為地點同一、犯罪時間
    密接之情況下，依一般社會觀念，應評價為一行為數個舉動
    之接續進行，為接續犯之實質上一罪，僅構成一個攜帶兇器
    竊盜罪。至被告所犯1次攜帶兇器竊盜罪及1次詐欺取財罪間
    ，犯意各別，罪名不同，應分論併罰。爰審酌被告前未有故
    意犯罪之記錄，品行尚可，但其正值青壯之年，卻不思依循
    正當途徑獲取所需，反圖不勞而獲，任意竊取他人財物，又
    藉由掉換物品外包裝之方式詐取他人財物，造成被害人之損
    失，行為殊屬不當，惟念其犯後業已坦認犯行，尚見悔意，
    且其乃聽障人士，智識程度有限，並考量其犯罪動機、目的
    、手段、犯罪所造成之危害及所竊物品已為被害人領回等一
    切情狀，分別量處如主文所示之刑，並定其應執行刑暨均諭
    知易科罰金之折算標準，以示懲儆。末按，被告未曾因故意
    犯罪受有期徒刑以上刑之宣告，有其臺灣高等法院被告前案
    紀錄表、臺灣彰化地方法院檢察署刑案資料查註紀錄表附卷
    可稽，被告因一時短於思慮、誤觸刑典，經此偵、審教訓，
    當知所警惕，信無再犯之虞，本院認上開所宣告之刑，以暫
    不執行為適當，併予宣告緩刑3年，並命其向公庫支付新臺
    幣5萬元，以啟自新，並觀後效。另扣案之力大牌超級小刀
    、斜口鉗各1支，係屬被告所有、供其犯本件竊盜罪所用之
    物，業據被告供陳在卷（見本院卷準備程序筆錄），爰依刑
    法第38條第1項第2款之規定，併予宣告沒收。
據上論斷，應依刑事訴訟法第273 條之1 第1 項、第299 條第1
項前段，刑法第321條第1項第3款、第339條第1項、第51條第5款
、第41條第1項前段、第74條第1項第1款、第2項第4款、第38 條
第1項第2款，刑法施行法第1 條之1，判決如主文。
本案經檢察官劉欣雅到庭執行職務。
中    華    民    國    99    年    11    月    12    日
                  刑事第六庭    法  官  葛永輝
以上正本證明與原本無異。
如不服本判決應於收受判決後10日內，向本院提出上訴書狀，並
應敘述具體理由; 其未敘述上訴理由者，應於上訴期間屆滿後20
日內向本院補提理由書（均須按他造當事人之人數附繕本）「切
勿逕送上級法院」。
告訴人或被害人對於判決如有不服具備理由請求檢察官上訴者，
其上訴期間之計算係以檢察官收受判決正本之日期為準。
中    華    民    國    99    年    11    月    12    日
                                書記官  林盛輝
附錄本案論罪科刑法條全文：
中華民國刑法第321條：
犯竊盜罪而有左列情形之一者，處6 月以上、5 年以下有期徒刑
：
一  於夜間侵入住宅或有人居住之建築物、船艦或隱匿其內而犯
    之者。
二  毀越門扇、牆垣或其他安全設備而犯之者。
三  攜帶兇器而犯之者。
四  結夥三人以上而犯之者。
五  乘火災、水災或其他災害之際而犯之者。
六  在車站或埠頭而犯之者。
前項之未遂犯罰之。
中華民國刑法第339條：
意圖為自己或第三人不法之所有，以詐術使人將本人或第三人之
物交付者，處5 年以下有期徒刑、拘役或科或併科1 千元以下罰
金。
以前項方法得財產上不法之利益或使第三人得之者，亦同。
前二項之未遂犯罰之。

司法院資訊處製作；財團法人民間司法改革基金會備份。
